【裁判字號】    90,台簡抗,63
【裁判日期】    901214
【裁判案由】    確認通行權存在
【裁判全文】
最高法院民事裁定                                  九十年度台簡抗字第六三號
    抗  告  人  甲○○
右抗告人因與乙○○間確認通行權存在事件，對於中華民國九十年七月六日台灣雲林
地方法院合議庭裁定（八十九年度再易字第四號），提起抗告，本院裁定如左：
    主  文
抗告駁回。
抗告訴訟費用由抗告人負擔。
    理  由
按對於簡易訴訟程序之第二審裁判，其上訴利益逾民事訴訟法第四百六十六條所定之
額數者，當事人僅得以其適用法規顯有錯誤為理由，逕向最高法院提起上訴，並須經
原裁判法院之許可，此項許可，以訴訟事件所涉及之法律見解具有原則上之重要性者
為限，此觀同法第四百三十六條之二第一項、第四百三十六條之三第一項及第二項之
規定自明。本件抗告人對於民國九十年六月十四日原法院八十九年度再易字第四號裁
定（下稱再審裁定），提起抗告，所表明之抗告理由，無非以：相對人乙○○對原法
院八十六年度簡上字第八六號確定判決所提再審之訴，其訴訟標的之價額為新台幣（
下同）六萬元，或應命雲林縣政府為鑑定，並非如華聲企業發展鑑定顧問股份有限公
司（下稱華聲公司）之鑑定結果，系爭通行權存在可得增加利益一百十六萬七千九百
五十三元，是相對人逕向最高法院對上開再審判決提起上訴，其因上訴所得受之利益
即為六萬元云云，為其論據。惟按鄰地通行權訴訟標的之價額，如主張通行權之人為
原告，應以其土地因通行鄰地所增價額為準。又再審之訴，為前訴訟之再開或續行，
故關於訴訟標的之價額，仍應以前訴訟程序起訴時之價額為準。查相對人因系爭通行
權存在而可得增加利益一百十六萬七千九百五十三元，已於前訴訟之第二審程序囑託
華聲公司鑑定在案，再審裁定因而以前揭再審之訴訴訟標的之價額為一百十六萬七千
九百五十三元，將駁回相對人對該再審判決所提上訴之確定裁定（八十七年度再易字
第十五號）廢棄，依上說明，自無違誤。從而，原法院以抗告人之抗告理由所陳各節
，係就該法院取捨證據、認定事實之職權行使，指摘其為不當，並非具體指出再審裁
定有何適用法規顯有錯誤之情事，尤難謂其所涉及之法律見解具有原則上之重要性，
而認其抗告不應許可，於法洵無不合。抗告論旨，仍執陳詞，指摘原裁定不當，聲明
廢棄，非有理由。
據上論結，本件抗告為無理由。依民事訴訟法第四百三十六條之二第二項、第四百九
十二條第一項、第九十五條、第七十八條，裁定如主文。
中      華      民      國     九十     年     十二     月     十四     日
                              最高法院民事第一庭
                                  審判長法官  李  錦  豐
                                        法官  楊  鼎  章
                                        法官  吳  麗  女
                                        法官  謝  正  勝
                                        法官  陳  淑  敏
      右正本證明與原本無異
                                              書  記  官
中      華      民      國    九十一    年      一      月      九      日


司法院資訊處製作；財團法人民間司法改革基金會備份。
